【裁判字號】    98,交聲,1559
【裁判日期】    980630
【裁判案由】    聲明異議
【裁判全文】
臺灣高雄地方法院交通事件裁定        98年度交聲字第1558號
                                    98年度交聲字第1559號
                                    98年度交聲字第1560號
                                    98年度交聲字第1561號
原處分機關  交通部公路總局台中區監理所彰化監理站
法定代理人  高東寶
異  議  人  甲○○原名彭進博.
即受處分人
上列異議人即受處分人因違反道路交通管理處罰條例案件，對於
交通部公路總局台中區監理所彰化監理站民國98年3 月17日所為
之處分（原處分案號：彰監四字第裁64-ZEP021754號、彰監四字
第裁64-ZEP021753號、彰監四字第裁64-ZEP021704號、彰監四字
第裁64-ZEP021703號），聲明異議，本院裁定如下：
    主  文
異議均駁回。
    理  由
一、處分意旨略以：異議人即受處分人甲○○於附表所示時間、
    地點，駕駛車牌號碼DN-9292 號自用小客車，行經國道收費
    站之ETC 電子收費車道，均不依規定繳費，嗣經相關警察機
    關對異議人逕行掣單舉發，原處分機關依道路交通管理處罰
    條例第27條第1 項之規定，各裁處異議人罰鍰新臺幣（下同
    ）6000元等語。
二、異議意旨略以：異議人均未收到舉發通知，且ETC 機具沒有
    電源，不知餘額不足，為此不服而聲明異議，聲請撤銷原處
    分等語。
三、按汽車行駛於應繳費之公路、橋樑、隧道或輪渡，不依規定
    繳費者，處汽車所有人或駕駛人3000元以上6000元以下罰鍰
    ，並追繳欠費，道路交通管理處罰條例第27條第1 項定有明
    文。經查：
  (一)異議人於附表所示時間、地點，駕駛車牌號碼DN-9292 號自
    用小客車，行經國道收費站之ETC 電子收費車道，均不依規
    定繳費之事實，有交通部臺灣區○道○○○路局岡山收費站
    98年3 月26日高岡稽字第0980000488號函附之內政部警政署
    國道公路警察局舉發違反道路交通管理事件通知單、取締照
    片及原處分裁決書共4 份在卷可稽，且為異議人於聲明異議
    狀中所不爭執，實堪認定。
  (二)異議人雖以上情置辯，惟按「處理違反道路交通管理事件，
    有關文書送達之程式，依行政程序法之規定」，違反道路交
    通管理事件統一裁罰標準及處理細則第5 條定有明文。又行
    政程序法第72條第1 項前段規定：「送達，於應受送達人之
    住居所、事務所或營業所為之」，同法第74條第2 項規定：
    「前項情形，由郵政機關為送達者，得將文書寄存於送達地
    之郵政機關」。查本件舉發通知單原舉發單位以郵寄方式送
    達時，因未獲會晤異議人本人，而於97年9 月30日以寄存送
    達方式將該舉發通知單之文書合法寄存於仁武郵局，有卷附
    送達證書4 份（彰化地院98交聲436 卷第7 頁、彰化地院98
    交聲439 卷第5 頁、彰化地院98交聲440 卷第5 頁、彰化地
    院98交聲441 卷第5 頁）在卷可按。而異議人之戶籍住所，
    自96年5 月2 日起遷入高雄縣仁武鄉○○村○○路224 之4
    號，至98年4 月3 日始遷往現住所即高雄縣鳳山市○○街15
    巷17號5 樓，有個人資料查詢結果1 份（本院卷第12頁）及
    遷徙紀錄資料查詢結果5 份（本院98交聲1558卷第13至17頁
    ）附卷可考。故異議人之住所於97年9 月30日本件舉發通知
    單由郵政機關送達時，即為高雄縣仁武鄉○○村○○路224
    之4 號，堪以認定。從而，異議人辯稱未實際收到舉發通知
    單，請求撤銷原處分云云，即無可採。
  (三)至於異議人另辯稱ETC 機具沒有電源，不知餘額不足云云。
    經查，e 通機右側上方操作按鈕，即可依序於e 通機液晶螢
    幕上檢視卡片餘額、車型種類及電池電量。另當e 通機低電
    量時，會發出警示聲（連續3 聲短高音）提醒使用人，應儘
    速更換電池，有卷附交通部臺灣區○道○○○路岡山收費站
    98年3 月26日高岡稽字第0980000488號函可稽（彰化地院98
    交聲436 卷第10頁）。是故，異議人辯稱ETC 機具沒有電源
    ，不知餘額不足云云，顯不值採。
  (四)綜上所述，異議人確有如附表所示之違規事實，應可認定。
    故原處分機關據以援引上開規定，各裁處異議人罰鍰6000元
    ，並無不當，本件異議均無理由，應均予駁回。
四、據上論斷，應依道路交通案件處理辦法第19條，裁定如主文
    。
中    華    民    國    98    年    6     月    30    日
                  交通法庭  法  官  曾仁勇
以上正本證明與原本無異。
如不服本裁定應於送達後5日內向本院提出抗告狀。
中    華    民    國    98    年    6     月    30    日
                            書記官  王紀芸
附表：（車號DN-9292自用小客車）
┌──┬──────┬──────┬──────┬─────────┬──────┐
│編號│裁決書號碼  │違規時間    │違規地點    │違規事實          │ 案號       │
├──┼──────┼──────┼──────┼─────────┼──────┤
│ 1  │彰監四字第裁│97年4 月30日│岡山收費站南│汽車行駛於應繳費之│98年度交聲字│
│    │64-ZEP021754│17時29分    │（第7 車道）│公路不依規定繳費  │第1558號    │
├──┼──────┼──────┼──────┼─────────┼──────┤
│ 2  │彰監四字第裁│97年4 月30日│岡山收費站北│汽車行駛於應繳費之│98年度交聲字│
│    │64-ZEP021753│13時57分    │（第6 車道）│公路不依規定繳費  │第1559號    │
├──┼──────┼──────┼──────┼─────────┼──────┤
│ 3  │彰監四字第裁│97年4 月26日│岡山收費站南│汽車行駛於應繳費之│98年度交聲字│
│    │64-ZEP021704│20時02分    │（第7 車道）│公路不依規定繳費  │第1560號    │
├──┼──────┼──────┼──────┼─────────┼──────┤
│ 4  │彰監四字第裁│97年4 月26日│岡山收費站北│汽車行駛於應繳費之│98年度交聲字│
│    │64-ZEP021703│17時41分    │（第6 車道）│公路不依規定繳費  │第1561號    │
└──┴──────┴──────┴──────┴─────────┴──────┘


司法院資訊處製作；財團法人民間司法改革基金會備份。
